【裁判字號】    92,交訴,48
【裁判日期】    920501
【裁判案由】    公共危險等
【裁判全文】
臺灣臺南地方法院刑事判決                          九十二年度交訴字第四八號
    公  訴  人  臺灣台南地方法院檢察署檢察官
    被      告  乙○○
右列被告因公共危險等案件，經檢察官提起公訴（九十二年度營偵字第二０七號），
本院判決如左：
    主  文
乙○○從事業務之人，因業務上之過失傷害人，處有期徒刑月，如易科罰金，以
佰元折算壹日；又駕駛動力交通工具肇事，致人傷而逃逸，處有期徒刑陸月，如易科
罰金，以佰元折算壹日。應執行有期徒刑柒月，如易科罰金，以佰元折算壹日。
    事  實
一、乙○○係在雲林縣虎尾鎮埒內里埒內十六之四號「德耀企業社」擔任送貨司機，
    為從事駕駛業務之人。其前因酒醉駕車公共危險案件，甫經臺灣雲林地方法院於
    民國九十一年十月二十一日判處有期徒刑五月，緩刑四年確定。詎乙○○仍不思
    謹慎小心，於緩刑期間內之九十一年十月二十三日上午，駕駛車號９Ｒ─１０２
    ８號自小貨車，沿台南縣新營市○○路由西往東方向行駛，於同日上午九時三十
    分許，途經新營市○○路五十三號之一前（起訴書誤植為五十一號之一）之快車
    道時，本應注意行車速度，依標誌或標線之規定及汽車行駛時，駕駛人應注意車
    前狀況及兩車併行之間隔，並隨時採取必要安全措施，而依當時情形，客觀上又
    無不能注意之情事，其能注意竟疏未注意該處為速限五十公里之雙線道市區道路
    ，可能會有車輛同向併行之車前狀況，未採取減速慢行以保持隨時可以煞停之安
    全措施，且未注意與旁側車輛之併行間隔而貿然以時速五十至六十公里之高速超
    速急馳，致其自小貨車右側車身擦撞同向在其右方併行騎駛車號ＵＯＧ─６８５
    號輕機車之甲○○，造成甲○○人車倒地，受有左肩、左手肘、左膝擦傷、左顳
    部輕微擦傷之傷害。詎乙○○在肇事後竟未停車察看，反而逕自駕車向前逃逸，
    幸經路人記下乙○○之車牌號碼交由甲○○報警後，始為警循線查獲。
二、案經甲○○訴由台南縣警察局新營分局報請臺灣台南地方法院檢察署檢察官偵查
    起訴。
    理  由
一、訊據被告乙○○對於右開時、地駕車發生擦撞車禍，致告訴人甲○○倒地受傷，
    及其肇事後未停車察看即駕車離去之事實均坦承不諱，核與告訴人甲○○於警、
    偵訊及本院審訊時到庭指訴之情節相符。而告訴人甲○○遭被告駕車擦撞倒地後
    ，受有如事實欄所載之傷害乙節，亦有營新醫院診斷證明書一紙附卷可稽，此外
    復有台南縣警察局道路交通事故調查報告表一紙及交通事故照片十幀在卷可資佐
    證。按行車速度，依標誌或標線之規定；汽車行駛時，駕駛人應注意車前狀況及
    兩車併行之間隔，並隨時採取必要安全措施，道路交通安全規則第九十三條第一
    項、第九十四條第三項分別定有明文。查被告有經正常程序考領駕照，為有駕駛
    經驗之人，對於上開道路交通安全規則自知之甚稔，為其應注意之事項，而肇事
    當時係天候晴朗、日間自然光線、雙線道、路面柏油、標線清晰、市區道路○路
    面乾燥無缺陷、無障礙物、視距良好、速限五十公里，有前開道路交通事故調查
    報告表載明可考，據此判斷，足見依當時狀況被告客觀上並無不能注意之情狀，
    詎被告其應注意能注意，竟疏未注意該處為速限五十公里之雙線道市區道路，可
    能會有車輛同向併行之車前狀況，未採取減速慢行以保持隨時可以煞停之安全措
    施，且未注意與旁側車輛之併行間隔而貿然以時速五十至六十公里之高速超速急
    馳，致其自小貨車右側車身擦撞同向在其右方併行騎駛機車之告訴人甲○○，並
    因之造成告訴人甲○○人車倒地受傷而肇事，被告自有違前開規定之注意義務，
    其上述駕駛行為，顯有過失。次查，被告如何在肇事後未停車察看，反而逕自駕
    車向前逃逸，適有路人記下被告之車牌號碼交由告訴人甲○○報警後，始為警循
    線查獲等情，不僅迭據告訴人甲○○於警、偵訊及本院審訊時陳證甚明，且被告
    於本院審理時亦自承：擦撞當時有看見告訴人人車倒地等語無訛（參本院九十二
    年四月十七日審判筆錄），顯見兩車擦撞當時之撞擊力道甚大，則被告就告訴人
    甲○○被撞倒地後會因之受傷之事實，顯難諉為不知，而由被告在發生車禍後既
    未停車察看，仍逕自加速離去等情以觀，所為顯係駕車肇事逃逸之舉，其有肇事
    逃逸之意圖至明。又被告之過失駕駛行為與告訴人所受上開傷害之間，顯有相當
    因果關係，亦無疑義。從而本件事證已臻明確，被告犯行足堪認定。
二、核被告乙○○所為，係犯刑法第二百八十四條第二項前段之業務過失傷害罪及同
    法第一百八十五條之四之駕車肇事逃逸罪。其所犯上開二罪間，犯意各別，行為
    互殊，應予分論併罰。爰審酌被告犯罪之動機、目的、手段，其生活狀況、智識
    程度，與本件犯罪所生之危險、損害、告訴人傷勢之輕重、及其犯後尚未與告訴
    人達成和解等一切情狀，分別量處如主文所示之刑，並均諭知易科罰金之折算標
    準及定其應執行刑，以資懲儆。
據上論斷，應依刑事訴訟法第二百九十九條第一項前段，刑法第一百八十五條之四、
第二百八十四條第二項前段、第四十一條第一項前段、第二項、第五十一條第五款，
罰金罰鍰提高標準條例第一條前段、第二條，判決如主文。
本案經檢察官陳俊秀到庭執行職務。
中      華      民      國      九十二      年     五     月     一     日
          臺灣臺南地方法院交通法庭
                                          法  官  張  瑛  宗
右正本證明與原本無異。
如不服本判決，應於判決送達後十日內，向本院提出上訴狀。
                                          書記官  陳  志  德
中      華      民      國      九十二      年     五     月     一     日
附錄本案論罪科刑法條：
中華民國刑法第一百八十五條之四
駕駛動力交通工具肇事，致人死傷而逃逸者，處六月以上五年以下有期徒刑。
中華民國刑法第二百八十四條
 (過失傷害罪)
因過失傷害人者，處六月以下有期徒刑、拘役或五百元以下罰金，致重傷者，處一年
以下有期徒刑、拘役或五百元以下罰金。
從事業務之人，因業務上之過失傷害人者，處一年以下有期徒刑、拘役或一千元以下
罰金，致重傷者，處三年以下有期徒刑、拘役或二千元以下罰金。


司法院資訊處製作；財團法人民間司法改革基金會備份。
